臺灣高等法院臺中分院刑事裁定　
111年度聲字第49號
聲  請  人  臺灣高等檢察署臺中檢察分署檢察官     
受  刑  人  林進旺



上列聲請人因受刑人數罪併罰有二裁判以上，聲請定其應執行之
刑（聲請案號：110年度執聲字第1493號），本院裁定如下：
    主  文
林進旺因犯如附表所示各罪所處之刑，應執行有期徒刑參年貳月
，併科罰金新臺幣捌佰萬元。罰金如易服勞役，以罰金總額與壹
年之日數比例折算。
    理  由
受刑人林進旺因森林法等數罪，經本院先後判處如附表所示之刑
確定在案。茲檢察官聲請定應執行刑，本院審核認其聲請為正當
。另參考受刑人於本院陳述意見調查表對檢察官本案聲請表示無
意見，及審酌受刑人附表各罪乃於104年5月至9月間及11月密集
違反森林法第52條第3項、第1項第4款、第6款之竊取貴重木罪，
均侵害森林法保育森林資源之法益，另受刑人目前65歲，有工作
能力，應給予其有復歸社會更生之可能性，兼衡罪責相當、特別
預防之刑罰目的、曾經定過應執行刑之折算比例，就所宣告之有
期徒刑、併科罰金定其應執行之刑及罰金部分諭知易服勞役之折
算標準。應依刑事訴訟法第477條第1項、刑法第53條、第51條第
5款、第7款、第42條第5項規定，裁定如主文。
中　　華　　民　　國　　111 　年　　1 　　月　　26　　日
            刑事第八庭　  審判長法　官　林  清  鈞
                                法　官　郭  瑞  祥
                                法　官　簡  婉  倫
以上正本證明與原本無異。
如不服本裁定，應於裁定送達後5日內向本院提出抗告狀(須附
繕本)。因疫情而遲誤不變期間，得向法院聲請回復原狀。
                                書記官  林　書　慶
　　　　　　　　　　　　　　　　
中　　華　　民　　國　　111 　年　　1 　　月　　26　　日
附表：受刑人林進旺應執行刑案件一覽表
編              號          1         2 罪              名  森林法第52條第3項、第1項第4款、第6款之竊取貴重木罪 森林法第52條第3項、第1項第4款、第6款之竊取貴重木罪 宣      告      刑  有期徒刑2年2月，併科新臺幣480萬元 有期徒刑1年4月，併科新臺幣113萬3千9百元 犯   罪    日   期     104年11月7日    104年5月15日 偵 查（自訴）機 關年   度    案   號  嘉義地檢104 年度偵字第7566、8043、8198、8199、8200、8315號，105 年度偵字第39、575 號 南投地檢104年度偵字第4937號、第4938號、105年度偵字第1782、1981、2385、2386、2433、2769、2779、2983、3048、3395、4080號 最後事實審 法           院     南高分院     中高分院  案           號 105年上訴字第971號 108年上訴字第530號  判  決  日   期    107年3月7日    108年10月23日 確定判決 法           院     最高法院     最高法院  案           號 107年台上字第4029號 109年台上字第191號  判 決確 定日 期    108年2月27日    109年2月13日 是否得為易科罰金之案件         否        否 備              註  嘉義地檢108年度執字第1255號 南投地檢109年度執字第516號 （編號2至13應執行有期徒刑3年併科罰金新臺幣600萬元） 
附表：受刑人林進旺應執行刑案件一覽表
編              號          3         4 罪              名  森林法第52條第3項、第1項第4款、第6款之竊取貴重木罪 森林法第52條第3項、第1項第4款、第6款之竊取貴重木罪 宣      告      刑  有期徒刑1年4月，併科新臺幣113萬3千9百元 有期徒刑1年4月，併科新臺幣113萬3千9百元 犯   罪    日   期     104年6月9日    104年6月11日 偵 查（自訴）機 關年   度    案   號  南投地檢104年度偵字第4937號、第4938號、105年度偵字第1782、1981、2385、2386、2433、2769、2779、2983、3048、3395、4080號 南投地檢104年度偵字第4937號、第4938號、105年度偵字第1782、1981、2385、2386、2433、2769、2779、2983、3048、3395、4080號 最後事實審 法           院     中高分院     中高分院  案           號 108年上訴字第530號 108年上訴字第530號  判  決  日   期    108年10月23日    108年10月23日 確定判決 法           院     最高法院     最高法院  案           號 109年台上字第191號 109年台上字第191號  判 決確 定日 期    109年2月13日    109年2月13日 是否得為易科罰金之案件         否        否 備              註  南投地檢109年度執字第516號 （編號2至13應執行有期徒刑3年併科罰金新臺幣600萬元） 南投地檢109年度執字第516號 （編號2至13應執行有期徒刑3年併科罰金新臺幣600萬元） 
附表：受刑人林進旺應執行刑案件一覽表
編              號          5         6 罪              名  森林法第52條第3項、第1項第4款、第6款之竊取貴重木罪 森林法第52條第3項、第1項第4款、第6款之竊取貴重木罪 宣      告      刑  有期徒刑1年4月，併科新臺幣113萬3千9百元 有期徒刑1年4月，併科新臺幣113萬3千9百元 犯   罪    日   期     104年6月18日    104年6月21日 偵 查（自訴）機 關年   度    案   號  南投地檢104年度偵字第4937號、第4938號、105年度偵字第1782、1981、2385、2386、2433、2769、2779、2983、3048、3395、4080號 南投地檢104年度偵字第4937號、第4938號、105年度偵字第1782、1981、2385、2386、2433、2769、2779、2983、3048、3395、4080號 最後事實審 法           院     中高分院     中高分院  案           號 108年上訴字第530號 108年上訴字第530號  判  決  日   期    108年10月23日    108年10月23日 確定判決 法           院     最高法院     最高法院  案           號 109年台上字第191號 109年台上字第191號  判 決確 定日 期    109年2月13日    109年2月13日 是否得為易科罰金之案件         否        否 備              註  南投地檢109年度執字第516號 （編號2至13應執行有期徒刑3年併科罰金新臺幣600萬元） 南投地檢109年度執字第516號 （編號2至13應執行有期徒刑3年併科罰金新臺幣600萬元） 
附表：受刑人林進旺應執行刑案件一覽表
編              號          7         8 罪              名  森林法第52條第3項、第1項第4款、第6款之竊取貴重木罪 森林法第52條第3項、第1項第4款、第6款之竊取貴重木罪 宣      告      刑  有期徒刑1年4月，併科新臺幣113萬3千9百元 有期徒刑1年4月，併科新臺幣113萬3千9百元 犯   罪    日   期     104年7月30日    104年7月31日 偵 查（自訴）機 關年   度    案   號  南投地檢104年度偵字第4937號、第4938號、105年度偵字第1782、1981、2385、2386、2433、2769、2779、2983、3048、3395、4080號 南投地檢104年度偵字第4937號、第4938號、105年度偵字第1782、1981、2385、2386、2433、2769、2779、2983、3048、3395、4080號 最後事實審 法           院     中高分院     中高分院  案           號 108年上訴字第530號 108年上訴字第530號  判  決  日   期    108年10月23日    108年10月23日 確定判決 法           院     最高法院     最高法院  案           號 109年台上字第191號 109年台上字第191號  判 決確 定日 期    109年2月13日    109年2月13日 是否得為易科罰金之案件         否        否 備              註  南投地檢109年度執字第516號 （編號2至13應執行有期徒刑3年併科罰金新臺幣600萬元） 南投地檢109年度執字第516號 （編號2至13應執行有期徒刑3年併科罰金新臺幣600萬元） 
附表：受刑人林進旺應執行刑案件一覽表
編              號          9         10 罪              名  森林法第52條第3項、第1項第4款、第6款之竊取貴重木罪 森林法第52條第3項、第1項第4款、第6款之竊取貴重木罪 宣      告      刑  有期徒刑1年4月，併科新臺幣113萬3千9百元 有期徒刑1年4月，併科新臺幣113萬3千9百元 犯   罪    日   期     104年8月2日    104年9月19日 偵 查（自訴）機 關年   度    案   號  南投地檢104年度偵字第4937號、第4938號、105年度偵字第1782、1981、2385、2386、2433、2769、2779、2983、3048、3395、4080號 南投地檢104年度偵字第4937號、第4938號、105年度偵字第1782、1981、2385、2386、2433、2769、2779、2983、3048、3395、4080號 最後事實審 法           院     中高分院     中高分院  案           號 108年上訴字第530號 108年上訴字第530號  判  決  日   期    108年10月23日    108年10月23日 確定判決 法           院     最高法院     最高法院  案           號 109年台上字第191號 109年台上字第191號  判 決確 定日 期    109年2月13日    109年2月13日 是否得為易科罰金之案件         否        否 備              註  南投地檢109年度執字第516號 （編號2至13應執行有期徒刑3年併科罰金新臺幣600萬元） 南投地檢109年度執字第516號 （編號2至13應執行有期徒刑3年併科罰金新臺幣600萬元） 
附表：受刑人林進旺應執行刑案件一覽表
編              號          11         12 罪              名  森林法第52條第3項、第1項第4款、第6款之竊取貴重木罪 森林法第52條第3項、第1項第4款、第6款之竊取貴重木罪 宣      告      刑  有期徒刑1年5月，併科新臺幣138萬3千8百元 有期徒刑1年5月，併科新臺幣138萬3千8百元 犯   罪    日   期     104年8月26日    104年9月9日 偵 查（自訴）機 關年   度    案   號  南投地檢104年度偵字第4937號、第4938號、105年度偵字第1782、1981、2385、2386、2433、2769、2779、2983、3048、3395、4080號 南投地檢104年度偵字第4937號、第4938號、105年度偵字第1782、1981、2385、2386、2433、2769、2779、2983、3048、3395、4080號 最後事實審 法           院     中高分院     中高分院  案           號 108年上訴字第530號 108年上訴字第530號  判  決  日   期    108年10月23日    108年10月23日 確定判決 法           院     最高法院     最高法院  案           號 109年台上字第191號 109年台上字第191號  判 決確 定日 期    109年2月13日    109年2月13日 是否得為易科罰金之案件         否        否 備              註  南投地檢109年度執字第516號 （編號2至13應執行有期徒刑3年併科罰金新臺幣600萬元） 南投地檢109年度執字第516號 （編號2至13應執行有期徒刑3年併科罰金新臺幣600萬元） 
附表：受刑人林進旺應執行刑案件一覽表
編              號          13  罪              名  森林法第52條第3項、第1項第4款、第6款之竊取貴重木罪  宣      告      刑  有期徒刑1年3月，併科新臺幣56萬6千1百元  犯   罪    日   期     104年9月21日  偵 查（自訴）機 關年   度    案   號  南投地檢104年度偵字第4937號、第4938號、105年度偵字第1782、1981、2385、2386、2433、2769、2779、2983、3048、3395、4080號  最後事實審 法           院     中高分院   案           號 108年上訴字第530號   判  決  日   期    108年10月23日  確定判決 法           院     最高法院   案           號 109年台上字第191號   判 決確 定日 期    109年2月13日  是否得為易科罰金之案件         否  備              註  南投地檢109年度執字第516號 （編號2至13應執行有期徒刑3年併科罰金新臺幣600萬元）